【裁判字號】    97,裁,4648
【裁判日期】    970930
【裁判案由】    營利事業所得稅
【裁判全文】
最  高  行  政  法  院  裁  定
                                      97年度裁字第4648號
上  訴  人  南台遊覽汽車股份有限公司
代  表  人  甲○○
被 上訴 人  財政部臺灣省南區國稅局
代  表  人  乙○○
上列當事人間營利事業所得稅事件，上訴人對於中華民國97年4
月30日高雄高等行政法院97年度簡字第24號判決，提起上訴，本
院裁定如下：
    主  文
上訴駁回。
上訴審訴訟費用由上訴人負擔。
    理  由
一、按對於適用簡易程序之裁判提起上訴或抗告，須經本院許可
    。前項許可，以訴訟事件所涉及之法律見解具有原則性者為
    限，行政訴訟法第235條定有明文。所謂法律見解具有原則
    性，係指該訴訟事件所涉及之法律問題意義重大，而有加以
    闡釋之必要而言。
二、本件上訴人對於高等行政法院簡易判決上訴，主張：所得稅
    法第83條等規定，係得以推計方式核計所得之明文規定，惟
    並未規定可就推計之所得再予推計未分配盈餘並據以課徵未
    分配盈餘加徵10%營利事業所得稅。且短漏報營業收入並非
    當然漏報淨所得，因此營利事業所得稅查核準則（下稱查核
    準則）第111條之1規定，按同業利潤標準核定之全部及部分
    所得額，與其帳載資料申報之全部或部分所得額之差額，於
    計算未分配盈餘時，得自課稅所得額中減除。然被上訴人未
    將該差額全部予以減除，反而將該差額割裂為二部分，其中
    原申報數按同業利潤標準核計之所得額與帳載所得之差額可
    予減除；其餘屬短漏報之金額按同業利潤標準核計之所得額
    與帳載所得之差額卻未減除，致須加徵10%營利事業所得稅
    並處以漏稅罰，忽視查核準則第111條之1第3款之適用，且
    增加法律所無之限制。再者，漏稅額之認定不得推計，且上
    訴人因短漏報營業收入，除按所漏稅額處0.8倍之罰鍰在案
    ，如再就短漏報未分配盈餘所漏稅額處以0.4倍罰鍰，顯違
    反一行為不二罰之原則；況本件既依所得稅法第110條規定
    處以較重之漏稅罰，已足以達成行政目的，無再依同法予以
    重複處罰之理，原判決有不適用法規及判決不備理由之違背
    法令等語，為其理由。查本件係88年度未分配盈餘申報事件
    ，與同年度營利事業所得稅結算無違反一行為不二罰原則可
    言。依行為時所得稅法第66條之9第2項規定，未分配盈餘以
    核定之課稅所得額為計算基礎，至核定之課稅所得額是否正
    確，則屬另案所得稅核課爭議。另上訴人漏報銷售額部分，
    上訴人未提出帳載資料申報該部分之成本費用等，自無從適
    用查核準則第111條之1第3款規定，此係當然解釋，核無所
    涉法律見解具原則性情事，上訴人提起上訴，不應許可，依
    首開規定及說明，其上訴為不合法，應予駁回。
三、據上論結，本件上訴為不合法。依行政訴訟法第249條第1項
    前段、第104條、民事訴訟法第95條、第78條，裁定如主文
    。
中    華    民    國    97    年    9     月    30    日
                    最高行政法院第三庭
                        審判長法官  黃  璽  君
                              法官  曹  瑞  卿
                              法官  鄭  忠  仁
                              法官  黃  本  仁
                              法官  吳  東  都
以  上  正  本  證  明  與  原  本  無  異
中    華    民    國    97    年    9     月    30    日
                              書記官  彭  秀  玲


司法院資訊處製作；財團法人民間司法改革基金會備份。
